# 验资报告中几个日期的确定

提问人：tianjing199907 时间：2012-05-11 14:34:21
以 2011 年 12 月 31 日止的未分配利润转增注册资本。其中报告中截至 20 年 月 日止新增注册资本及实收资本情况，转增基准日为2011 年 12 月 31 日，那么截至日期和转增基准日是否为同一日期，请给以帮助

回答人：chenyiwei
验资截止日一般是具体实施转增的日期。在上市公司以资本公积、盈余公积、未分配利润转增股本的验资业务中，验资截止日一般是除权除息日。而转增基准日是编制转增方案所依据的财务数据的截止日期，即基于这一天的权益科目余额状况确定转增的方案。

回答人：chenyiwei
回复 asq 的帖子
从字面意思上看应该是披露验资截止日的。但鉴于验资截止日在很多情况下并不是月末、季末的结帐日，可能难以准确取得该日的相关项目转增前后余额，并且事实上难以实施必要审计程序予以核实（这一点在以未分配利润和资本公积转增资本的情况下更加明显），所以我的做法一般是在验资事项说明中表述：“贵公司已进行了与增资相关的会计处理。假定本次增资在转增基准日（即 2011 年 12 月 31 日）实施，则本次转增前后财务报表相关项目的情况如下表： ......”。